臺灣苗栗地方法院刑事判決　　　　　　　　　　　　　　九十年度交訴字第七二號
　　公　訴　人　臺灣苗栗地方法院檢察署檢察官
　　被　　　告　丙○○
右列被告因公共危險等案件，經檢察官提起公訴（九十年度偵字第五○一五號），本
院判決如左：
    主  文
丙○○駕駛動力交通工具肇事，致人受傷而逃逸，處有期徒刑柒月，緩刑參年；又服
用酒類，不能安全駕駛動力交通工具而駕駛，處拘役參拾日，如易科罰金，以參佰元
折算壹日。
被訴過失傷害部分公訴不受理。
    事  實
一、丙○○於民國九十年十月二十五日二時許，與友人柯至達服用酒類後，明知已不
    能安全駕駛動力交通工具，竟仍於酒後駕駛車號ＦＭ–五三五六號自小客車，附
    載柯至達，沿苗栗縣頭份鎮○○路由西往東方向行駛，而於翌日凌晨零時三十分
    許，在行經該鎮○○路與中正路之交叉路口、速限為時速四十公里之路段時，因
    酒醉已達不能安全駕駛動力交通工具之程度，復未注意行車速度，應依標誌之規
    定，並應在遵行車道內行駛，而依當時客觀情形並無不能注意之情事，竟仍以時
    速七十公里以上之速度超速行駛，並貿然右轉中正路，致因車速過快而衝至由南
    往北方向之中正路車道，適有甲○○駕駛車號ＬＷ–○一二二號自小客車附載乙○○，正沿中正路由南往北方向直行，丙○○上揭自小客車因閃避不及而與甲○○所駕駛之車輛發生碰撞，致乙○○受有臉部裂傷、擦傷等傷害（過失傷害部分
    業據撤回告訴，詳如後述）。丙○○於肇事後，為逃避刑事責任，即另行起意，
    駕車逃逸。嗣經甲○○記取車號，報警循線查獲，並測得丙○○之酒精濃度仍高
    達每公升○．五○毫克，始悉上情。
二、案經甲○○、乙○○分別訴由苗栗縣警察局頭份分局報請臺灣苗栗地方法院檢察
    署檢察官偵查起訴。
    理  由
甲、有罪部分：
一、訊據被告丙○○對於右揭事實坦白承認，核與證人柯至達所證述、告訴人甲○○
    、乙○○所指訴之情節相符，並有道路交通事故調查報告表、苗栗縣警察局舉發
    違反道路交通管理事件通知單、診斷證明書、刑法第一百八十五條之三案件測試
    觀察紀錄表及酒精測試單各一紙附卷可稽。按行車速度，應依標誌之規定，且應
    在遵行車道內行駛，道路交通安全規則第九十三條、第九十七條第一款定有明文
    。被告駕駛汽車自應注意上述規定，復無不能注意之情事，詎仍疏未注意而肇事
    ，可見被告於本件車禍確有違反上述交通安全規則至明；益足證被告於本件車禍
    確有過失，且被告之過失行為與告訴人乙○○之受傷間，顯有相當因果關係，被
    告確有過失傷害及服用酒類，不能安全駕駛動力交通工具而駕駛之事實均堪認定
    。再查，被告有過失傷害之行為，依法對被害人即有就護、扶助之義務，詎其於
    肇事後並未停車察看，反加速駕車離去，則被告肇事逃逸之罪責亦已明確，綜上
    事證，被告犯行至堪認定。
二、核被告丙○○所為，係犯刑法第一百八十五條之三服用酒類，不能安全駕駛動力
    交通工具而駕駛罪及同法第一百八十五條之四駕駛動力交通工具肇事致人受傷而
    逃逸罪。被告所犯上開二罪，犯意各別，罪名不同，應予分論併罰。爰審酌被告
    犯罪所生危害、犯罪後坦承犯行，惟被告對晚近政府一再於報章、雜誌及電視等
    大眾傳播媒體呼籲民眾不要酒後駕車，並告知民眾酒後駕車將涉及刑責，千萬不
    要以身試法之循循善誘均置之不理，猶不顧自己及他人身家性命之安全而仍酒醉
    駕車，顯對法律未有適當之認識等一切情狀，分別量處如主文所示之刑，就酒醉
    駕車部分並諭知易科罰金之折算標準。末查被告前未曾受有期徒刑以上刑之宣告
    ，有臺灣苗栗地方法院檢察署刑案資料查註紀錄表及臺灣高等法院被告全國前案
    紀錄表各一紙在卷可憑，被告因駕駛動力交通工具肇事，致人受傷而逃逸罪部分
    業已坦承犯行，表示悔意，且告訴人乙○○業已撤回本案之過失傷害部分告訴並
    願意原諒被告，故被告經此科刑教訓，當知警惕而無再犯之虞，本院綜核各情，
    認此部分所宣告之刑以暫不執行為當，併諭知緩刑三年，以啟自新。
乙、不受理部分：
一、公訴意旨如上事實欄所載，另認被告丙○○涉有刑法第二百八十四條第一項前段
    之過失傷害罪嫌。
二、按告訴乃論之罪，其告訴經撤回者，應諭知不受理之判決，此為刑事訴訟法第三
    百零三條第三款所明定。本件被告所涉過失傷害部分，經公訴人以刑法第二百八
    十四條第一項前段之過失傷害罪提起公訴，依照同法第二百八十七條規定係屬告
    訴乃論之罪，茲經告訴人乙○○於第一審辯論終結前當庭撤回告訴，爰諭知不受
    理之判決。
據上論斷，應依刑事訴訟法第二百九十九條第一項前段、第三百零三條第三款，刑法
第一百八十五條之三、第一百八十五條之四、第四十一條第一項前段、第七十四條第
一款，罰金罰鍰提高標準條例第二條，判決如主文。
本案經檢察官李基彰到庭執行職務。
中      華      民      國    九十一    年      二      月     十五     日
                                  臺灣苗栗地方法院交通法庭
                                        法  官  黃  建  都
右正本證明與原本無異
如不服本判決，應於判決送達後十日內向本院提出上訴狀（應附繕本），上訴於臺灣
高等法院臺中分院。
                                        書記官  黃  士  益
中      華      民      國    九十一    年      二      月     十五     日
附錄論罪科刑法條
刑法第一百八十五條之三：
服用毒品、麻醉藥品、酒類或其他相類之物，不能安全駕駛動力交通工具而駕駛者，
處一年以下有期徒刑、拘役或三萬元以下罰金。
刑法第一百八十五條之四
駕駛動力交通工具肇事，致人死傷而逃逸者，處六月以上五年以下有期徒刑。
